【裁判字號】    97,抗,393
【裁判日期】    971002
【裁判案由】    協同辦理變更登記
【裁判全文】
臺灣高等法院臺中分院民事裁定           97年度抗字第393號
抗  告  人  銓泰環能科技股份有限公司
法定代理人  乙○○
相  對  人  甲○○
上列抗告人因與相對人間請求協同辦理變更登記事件，對於民國
97年07月27日臺灣臺中地方法院97年度補字第900 號所為裁定提
起抗告，本院裁定如下：
    主  文
抗告駁回。
抗告訴訟費用由抗告人負擔。
    理  由
一、本件相對人因與抗告人間請求協同辦理變更登記事件，因訴
    訟標的之價額不能核定，原法院依民事訴訟法第77條之12規
    定，定訴訟標的價額為新台幣（下同）1,650,000 元，應徵
    第一審裁判費17,335元。抗告人不服原法院核定訴訟費用額
    之裁定，提起抗告，其抗告意旨略以：相對人起訴請求辦理
    變更登記，抗告人向其購買技術之價金為2100萬元，有買賣
    合約書影本可稽，本件裁判費用核定應屬可計算核定，原法
    院認訴訟價額不能核定，依165 萬元核計訴訟費應屬偏低，
    自有違誤云云。
二、按依訴訟標的之性質，可分為財產權之訴訟及非財產權之訴
    訟。財產權之訴訟，依其訴訟標的之金額或價額按一定比例
    收裁判費；若其訴訟標的之價額不能核定時，則以不得上訴
    第三審之最高利益額數加計10分之1 定之。非財產權之訴訟
    ，則徵收3,000 元之裁判費。此觀諸民事訴訟法第77條之12
    、第77條之13及第77條之14第1 項等規定即明。惟按民事訴
    訟法第77條之12所謂訴訟標的之價額不能核定，係指法院在
    客觀上不能依民事訴訟法第77之1第2項規定核定訴訟標的價
    額而言。
三、本件請求協同辦理變更登記事件，原法院命相對人查報系爭
    訴訟標的價額，並按訴訟標的價額補繳裁判費。惟其訴訟標
    的不能核定，乃逕依民事訴訟法第77條之12規定，定訴訟標
    的價額為1,650,000 元，應徵第一審裁判費17,335元，於法
    並無不合。抗告人雖謂抗告人向其購買技術之價金為2100萬
    元云云，然相對人係請求協同辦理變更登記，其訴訟標的價
    額，顯非雙方所購買技術之價金數額。是抗告意旨據此指摘
    原裁定不當，求予廢棄，為無理由，其抗告應予駁回。
四、據上論結，本件抗告為無理由，應依民事訴訟法第495條之1
    第1項、第449條第1項、第95條、第78條裁定如主文。
中    華    民    國    97    年    10    月    2     日
                  民事第五庭    審判長法  官  林陳松
                                      法  官  王重吉
                                      法  官  古金男
以上正本係照原本作成。
再為抗告應以適用法規顯有錯誤為理由，並經本院之許可，該許
可以原裁定所涉及之法律見解具有原則上之重要性者為限。
如提起再抗告者應於裁定送達後10日內向本院提出抗告理由狀（
須按照他造人數附具繕本）並繳納抗告裁判費新臺幣1,000元，
同時委任律師或具有律師資格之關係人為代理人。
                                      書記官  詹錫朋
中    華    民    國    97    年    10    月    3     日
                                                      Ｍ


司法院資訊處製作；財團法人民間司法改革基金會備份。
